【裁判字號】    95,毒抗,96
【裁判日期】    950214
【裁判案由】    聲請強制戒治
【裁判全文】
臺灣高等法院臺中分院刑事裁定          95年度毒抗字第96號
抗  告  人
即  被  告  甲○○
                    現於台灣南投看守所勒戒中
上列抗告人因違反毒品危害防制條例案件，經檢察官聲請強制戒
治，不服臺灣南投地方法院中華民國94年12月28日第一審裁定（
94年度毒聲字第373號，聲請案號：臺灣南投地方法院檢察署94
年度聲戒字第76號，偵查案號：同署94年度毒偵字第1241號、94
年度毒偵緝字第84、86號），提起抗告，本院裁定如下：
    主  文
抗告駁回。
    理  由
一、按經觀察、勒戒後，有繼續施用毒品之傾向者，由檢察官聲
    請法院裁定令入戒治處所施以強制戒治，其期間為一年，毒
    品危害防制條例第二十條第二項定有明文。又依前項規定觀
    察、勒戒或強制戒治執行完畢釋放後，五年後再犯毒品危害
    防制條例第十條之罪者，適用同條例第二十條第一、二項之
    規定，此於毒品危害防制條例第二十條第三項亦有明文規定
    。
二、本件抗告人即被告甲○○（以下簡稱為被告）之抗告意旨略
    以：被告於民國（下同）八十八年二月一日停止強制戒治後
    ，仍在監執行違反麻醉藥品管理條例等案件之殘刑，至九十
    三年三月七日才縮刑期滿被釋放出獄，不符合「釋放五年後
    再犯毒品危害防制條例第十條之罪」之規定，原審法院依據
    檢察官之聲請，將被告裁定移送強制戒治，殊有未合，爰依
    法提起抗告等語。
三、然查：本案被告確有自九十三年十月下旬某日起，至九十四
    年四月二十五日晚上八時止，連續多次在臺中市○○路○段
    一九號三樓之住處等地，多次非法施用第一級毒品海洛因、
    及第二級毒品甲基安非他命，上開事實除據被告於警、偵訊
    供認明確，且有注射針筒及安非他命吸食器扣案可證之外，
    被告於九十三年十一月十八日被警查獲經警採集尿液送驗結
    果，有嗎啡及甲基安非他命陽性反應，此情亦有臺中縣警察
    局霧峰分局委託鑑定尿液代號與真實姓名對照表、中山醫學
    大學附設醫院藥物濫用檢測中心之檢驗報告在卷可憑。另被
    告因施用第一、二級毒品，經原審法院依據台灣南投地方法
    院檢察署檢察官之聲請，裁定將被告移送勒戒所觀察、勒戒
    之後，認被告有繼續施用毒品之傾向，此情亦有原審法院上
    開刑事裁定及台灣南投看守所出具之「有繼續施用毒品傾向
    證明書」附卷可據。被告有於上開時、地因施用第一、二級
    毒品經法院裁定移送勒戒所執行觀察、勒戒，後仍有繼續施
    用毒品之傾向，應堪認定。
四、再查，本案被告在此之前，係於八十七年間因施用毒品，經
    原審法院於八十七年八月二十日以該院八十七年度毒聲字第
    二七五號刑事裁定移送勒戒所執行觀察、勒戒，後因仍有繼
    續施用毒品之傾向再經原審法院於八十七年九月十四日以該
    院八十七年度毒聲字第三九七刑事裁定移送強制戒治一年，
    後於八十八年一月二十五日再經原審法院以該院八十八年度
    毒聲字第九○號裁定停止戒治（所餘期間付保護管束），及
    至保護管束於八十八年九月十九日期滿之後，臺灣南投地方
    法院檢察署檢察官已於八十八年十月十九日以該署八十八年
    度戒毒偵偵字第三號不起訴處分書對被告上開施用毒品之行
    為，為不起訴處分確定，上開各情亦有臺灣南投地方法院檢
    察署刑案資料查註紀錄表及本院被告全國前案紀錄表在卷可
    資佐證。依據被告上開前科資料，被告係在依毒品危害防制
    條例第二十條第一、二項之規定，執行觀察、勒戒及強制戒
    治執行完畢釋放後，五年後再犯本案之施用第一、二級毒品
    罪，應無疑義。至其在停止強制戒治後，縱有在監執行違反
    麻醉藥品管理條例等案件之殘刑，至九十三年三月七日才縮
    刑期滿被釋放出獄，但此項有期徒刑之執行，核與觀察、勒
    戒或強制戒治之執行不同，自不能以上開有期徒刑之執行完
    畢日期，認係觀察、勒戒或強制戒治之執行完畢釋放日期。
    被告執此為辯，尚非可採。本案被告既有在執行觀察、勒戒
    及強制戒治完畢釋放後，五年後再犯毒品危害防制條例第十
    條之罪之情形，則原審法院依據上開規定裁定令入戒治處所
    施以強制戒治，期間為六個月以上，至無繼續強制戒治之必
    要為止，但最長不得逾一年，上開裁定於法並無不合，被告
    仍以上開情詞不服原裁定而提起抗告，尚屬無據，本件抗告
    核無理由，應予駁回。
五、據上論斷，應依刑事訴訟法第四百十二條，裁定如主文。
中    華    民    國    95    年    2     月    14    日
                刑事第三庭  審判長法  官  王  增  瑜
                                  法  官  胡  忠  文
                                  法  官  廖  柏  基
上列正本證明與原本無異。
不得再抗告。
                                  書記官  王  麗  英
中    華    民    國    95    年    2     月    14    日
                                                      Ｆ


司法院資訊處製作；財團法人民間司法改革基金會備份。
